最高法院刑事判決
                                   111年度台上字第4684號
上  訴  人  吳柏璋                     


上列上訴人因違反毒品危害防制條例等罪案件，不服臺灣高等法
院中華民國111年7月19日第二審判決（111年度上訴字第1693號
，起訴及追加起訴案號：臺灣士林地方檢察署110年度偵字第641
2、10527、10689、17905號），提起上訴，本院判決如下：
    主  文
上訴駁回。
    理  由
一、按刑事訴訟法第377條規定，上訴於第三審法院，非以判決
    違背法令為理由，不得為之。是提起第三審上訴，應以原判
    決違背法令為理由，係屬法定要件。如果上訴理由書狀並未
    依據卷內訴訟資料，具體指摘原判決不適用何種法則或如何
    適用不當，或所指摘原判決違法情事，顯與法律規定得為第
    三審上訴理由之違法情形不相適合時，均應認其上訴為不合
    法律上之程式，予以駁回。至於原判決究竟有無違法，與上
    訴是否以違法為理由，係屬二事。
二、本件原判決綜合全案證據資料，本於事實審法院之推理作用
    ，認定上訴人吳柏璋有如其判決附表二編號1至20所示販賣
    第二級毒品甲基安非他命之犯行，因而維持第一審論處上訴
    人販賣第二級毒品20罪罪刑，暨諭知相關沒收、追徵及定應
    執行刑之判決，駁回上訴人在第二審之上訴，已詳述其憑以
    認定之證據及理由，核其所為之論斷，俱有卷存證據資料可
    資覆按，從形式上觀察，原判決尚無足以影響其判決結果之
    違背法令情形存在。上訴人不服，提起上訴。
三、惟查：
㈠、按毒品危害防制條例第17條第1項所謂「供出毒品來源，因而
    查獲」，係指具體提供毒品來源之資訊，使調查或偵查犯罪
    之機關或公務員知悉，而對之發動調查或偵查，並據以破獲
    者而言。原判決已說明：本案並未因上訴人供述而查獲正犯
    或共犯陳建成等情，有憲兵指揮部士林憲兵隊函文，暨所附
    職務報告書在卷可稽，上訴人應無毒品危害防制條例第17條
    第1項減免其刑規定之適用，因而未依該規定減免其刑，已
    就上訴人所為何以不符合上開減免其刑規定之要件加以明白
    論斷（見原判決第5頁第7至17行），俱有卷內相關證據資料
    可佐，經核於法無違。上訴意旨猶執己見，謂原審未依上開
    規定減免其刑，殊有違法云云，依上述說明，顯非依據卷內
    證據資料執為具體之指摘，自非上訴第三審之合法理由。
㈡、是否適用刑法第59條酌減其刑及刑之量定，均屬事實審法院
    得依職權裁量範疇。原判決已說明上訴人所犯本件販賣第二
    級毒品20罪犯行，依毒品危害防制條例第17條第2項關於自
    白減輕其刑之規定，減輕其刑後，何以已無情堪憫恕而須再
    適用刑法第59條規定酌減其刑之必要（見原判決第6頁第4至
    19行）。並敘明第一審係以上訴人之責任為基礎，審酌上訴
    人正值壯年，竟不思以正途獲取財物，無視國家杜絕毒品犯
    罪之禁令，販賣第二級毒品多達20次，販賣對象有7人，戕
    害他人身心健康，並助長毒品流通，兼衡上訴人自述其教育
    程度、就業及收入情形、家庭生活及經濟狀況，暨犯後坦承
    犯行，並配合調查，態度良好等一切情狀，而為量刑，既未
    逾越法定刑度，且無違公平正義情形，屬其刑罰裁量權之適
    法行使，並未違背比例、罪刑相當原則，故予維持等語，經
    核並無不合，自不容任意指摘有量刑過重之違法。上訴意旨
    置原判決之論敘於不顧，徒謂：其本件犯罪情節輕微，有情
    堪憫恕之情形，第一審未適用刑法第59條之規定酌減其刑為
    不當，原判決猶予維持要屬違法云云。經核係對於原審量刑
    之適法職權行使，任意指為違法，要與法律規定得為第三審
    上訴理由之違法情形，不相適合。
㈢、本件上訴俱不合法律上之程式，應併予駁回。
據上論結，應依刑事訴訟法第395條前段，判決如主文。
中　　華　　民　　國　　111 　年　　10　　月　　12　　日
                  刑事第九庭審判長法  官  蔡　彩　貞
                                  法  官  梁　宏　哲
                                  法  官  莊　松　泉
                                  法  官  林　庚　棟
                                  法  官  周　盈　文
本件正本證明與原本無異
                                  書記官
中　　華　　民　　國　　111 　年　　10　　月　　20　　日